臺灣板橋地方法院刑事判決　　　　　　　99年度訴字第2719號
公　訴　人　臺灣板橋地方法院檢察署檢察官
被　　　告　周蓬國
選任辯護人　戴銀生律師（財團法人法律扶助基金會律師）
上列被告因毒品危害防制條例案件，經檢察官提起公訴（99年度
聲押字第432 號），本院判決如下：
    主  文
周蓬國所犯如附表一所示之各罪，均累犯，各處如同表所示之宣
告刑。應執行有期徒刑玖年，所得新臺幣陸仟元沒收之，如全部
或一部不能沒收時，以其財產抵償之；扣案之插用SIM 卡門號00
00000000號行動電話壹支（含該SIM 卡）沒收之。
    事  實
一、周蓬國前因違反懲治盜匪條例、肅清煙毒條例、槍砲彈藥刀
    械管制條例案件、毒品危害防制條例案件，經分別判處有期
    徒刑確定，並經臺灣高等法院以96年度聲減字第1432號裁定
    定其應執行刑為有期徒刑十一年九月，於民國97年4 月3 日
    縮短刑期執行完畢。又於出監後犯幫助詐欺罪，經本院以98
    年度簡字第1191號刑事簡易判決判處有期徒刑三月，如易科
    罰金以新臺幣一千元折算一日，於98年5 月13日確定，並於
    98年12月3 日執行完畢。
二、周蓬國明知甲基安非他命係毒品危害防制條例列為第二級毒
    品，不得非法販賣，竟基於販賣營利之意圖，分別為下列各
    該賣出行為，其情節略以：
  (一)周蓬國於99年2 月24日晚間10時許，接獲綽號「阿忠」之劉
    志忠以伊持用之門號0000000000號行動電話撥打至其持用之
    門號0000000000號行動電話之電話，依該電話得知劉志忠欲
    前往其當時位在臺北縣板橋市（現已改制為新北市板橋區，
    下同）新埔捷運站附近之住處（依通訊監察資料，在臺北縣
    板橋市○○路177 巷2 弄24號基地台範圍內某處，下稱周蓬
    國前板橋住處）向其購買2,000 元數量之甲基安非他命後，
    周蓬國即同意販售甲基安非他命予劉志忠，且因周蓬國當時
    在新竹縣竹東鎮○○路7 號之行動電話基地台範圍內某處，
    周蓬國遂以其上開持用門號聯絡在其上開住處之其對外稱「
    老媽」之人，撥打如附表二編號一所示之電話，託請該人代
    其將其置於住處袋內之甲基安非他命毒品於劉志忠抵達其住
    處時，代其交付劉志忠並收取金錢後，隨即再撥打如附表二
    編號二所示之電話予劉志忠告知其現不在住處，但已託請其
    住處之「老媽」開門並代交毒品，請伊自行上樓向「老媽」
    付款拿取毒品之電話，劉志忠遂於該通電話後之某時，抵達
    上開周蓬國前板橋住處後，向「老媽」取得約1 公克數量之
    甲基安非他命，並將2,000 元交付「老媽」轉交予周蓬國，
    周蓬國即以上開方式，販賣甲基安非他命予劉志忠既遂。
  (二)周蓬國於99年3 月1 日晚間8 時38分22秒許前數小時，接獲
    劉志忠以伊持用之門號0000000000號行動電話撥打至其持用
    之門號0000000000號行動電話，依該電話得知劉志忠欲至其
    板橋住處向其購買甲基安非他命後，周蓬國即同意販售甲基
    安非他命予劉志忠，並要劉志忠於抵達後，再撥打電話予其
    ，待劉志忠抵達周蓬國前板橋住處並撥打如附表編號三所示
    之電話告知欲購買數量為1 公克之電話後，因周蓬國當時在
    臺北縣中和市○○路317 號12樓之行動電話基地台範圍內某
    處，即由周蓬國聯絡在該住處之其成年男性友人，而由該名
    男子至該住處樓下，將約1 公克數量之甲基安非他命交付劉
    志忠，並由劉志忠將2,000 元交付該名男子轉交予周蓬國，
    周蓬國即以上開方式，販賣甲基安非他命予劉志忠既遂。
  (三)周蓬國於99年5 月24日晚間8 時29分41秒許，接獲劉志忠以
    伊持用之門號0000000000號行動電話撥打至其持用之門號00
    00000000號行動電話之如附表四編號一所示之欲前往其住處
    購買甲基安非他命之電話，周蓬國即告知劉志忠其現在已搬
    至臺北縣中和市○○路89號附近，並告知劉志忠前往該處，
    嗣於同日晚間9 時40分許，劉志忠抵達臺北縣中和市○○路
    89號，即以同表編號二、三所示之電話告知周蓬國伊已經抵
    達並告知欲購買數量為1 公克且請周蓬國分為二包後，劉志
    忠即於該處等待周蓬國，於同日晚間10時5 分許，周蓬國單
    獨一人駕駛自用小客車抵達該處，劉志忠隨即上車並在該車
    內以2,000 元價額向周蓬國購得甲基安非他命二包（含袋總
    毛重1.6 公克、不含袋總淨重1.0 公克），於交付周蓬國價
    款後，即下車離去。周蓬國即以上開方式，販賣甲基安非他
    命予劉志忠既遂。
三、嗣經警據通訊監察資料，於99年5 月24日晚間10時8 分許，
    在臺北縣中和市○○路89號前，查獲甫向周蓬國購買毒品之
    劉志忠並扣得伊上開購入毒品（經警移送檢察官另案偵辦，
    下稱劉志忠遭查獲向周蓬國購買毒品案）；再於同年6 月9
    日5 時55分許，由警在周蓬國位在臺北縣中正路432 巷16號
    之3 頂樓住處附近之臺北縣中和市○○路432 巷巷口臨檢查
    獲其持有海洛因毒品（此部分經檢察官另行偵辦），並扣得
    其上開販賣毒品持用之行動電話（含SIM 卡）一支。
四、案經臺北市政府警察局大同分局報告臺灣板橋地方法院檢察
    署檢察官偵查起訴。
    理  由
一、本案認定被告周蓬國有罪之證據方法計有：(1)被告就自己之
    犯罪事實於警詢、偵查、本院羈押訊問庭及審理中之不利己
    之陳述；(2)證人劉志忠於偵查及審理中之證言；(3)附表編號
    二至四所示之各該通電話通訊監察譯文及各該通訊之通訊監
    察書暨同監察書之被告通聯；(4)劉志忠遭查獲向周蓬國購買
    毒品案之劉志忠於該案之警詢筆錄文書（下稱劉志忠遭查獲
    向周蓬國購買毒品案警詢筆錄）；(5)本案及另案（劉志忠經
    警查獲持有甲基安非他命該案）扣案如事實欄三所示之周蓬
    國行動電話、劉志忠購入之毒品。經查，皆未發現有實施皆
    未發現有實施刑事訴訟程序之公務員因違背法定程序取得該
    等證據方法之情形。茲就各該證據係有證據能力之理由及確
    經合法調查之程序，分述如下：
  (一)上開(2)所示之證人劉志忠於偵訊中之證言，查係於檢察官前
    所為之陳述並經依法具結，依刑事訴訟法第158 條之3 、第
    159 條之1 第2 項規定有證據能力，復經本院於審判中傳訊
    證人到庭由檢察官及辯護人行交互詰問程序，取得證人之證
    言，是證人於本院審理中之證言，除均有證據能力並經合法
    調查而可為裁判之依據外，證人於偵訊中之證言，因均已予
    被告補行使詰問權，並經合法調查，自均得為裁判之依據（
    最高法院97年度台上字第4941號判決要旨參照）。
  (二)上開(3)所示之通訊監察譯文，查係員警依據合法通訊監察錄
    得之通話音軌所製作之報告，雖係製作譯文員警依錄音音軌
    製作之文書而屬證人於審判外之陳述，惟被告及其辯護人對
    該譯文之內容及其證據能力，並未為爭執，且不要求勘驗，
    至本案辯論終結前，均未聲明異議，且經本院於審理中提示
    供被告及辯護人辨識並為答辯，而經合法調查，自得為本院
    裁判之依據。
  (三)上開(1)所示之被告就本案犯罪事實之不利己之陳述，查無刑
    事訴訟法第156 條第1 項、第158 條之2 規定情形，且與本
    院依法調查所得事實相符，自得援引被告不利己之陳述作為
    認定有罪之證據。
  (四)上開(4)所示之劉志忠遭查獲向周蓬國購買毒品案警詢筆錄，
    查係員警查獲劉志忠後依法所製作，是該文書證物（非其內
    記載之劉志忠陳述內容），顯無偽造或係非法取得之情形，
    自有證據能力；而上開(4)所示之扣案物品，係員警依法搜索
    所扣得之物，無非法取得之情形，自有證據能力，並經本院
    於審理中提示上開筆錄、查獲物之扣押物清單供被告及辯護
    人為辨識並為答辯，而已經合法調查，自得為本院裁判之依
    據。
二、被告周蓬國就附表編號二至四所示之通訊監察譯文，於警詢
    、偵訊及本院審理中均不爭執，惟均矢口否認其涉犯有販賣
    甲基安非他命予劉志忠之犯嫌，先於警詢辯稱其未予劉志忠
    有任何交易云云（參見99年6 月9 日警詢筆錄，偵查卷，第
    16頁），而於偵訊中辯稱其僅係到場介紹藥頭予劉志忠，其
    並未從該交易賺取任何金錢云云（參見99年6 月9 日偵詢筆
    錄，偵查卷，第72至73頁），又於本院羈押訊問庭時辯稱其
    僅係介紹藥頭與劉志忠認識，劉志忠有無與藥頭交易，其並
    不清楚云云（參見99年6 月9 日訊問筆錄，羈押卷，第3 頁
    ），再於本院準備程序中辯稱事實欄二所示之該三次交易均
    係其先墊錢幫劉志忠代購，其並未賺錢云云（參見99年10月
    29日準備程序筆錄第3 頁），再於審理中辯稱其係義務性之
    替劉志忠調毒品，因其拿到之毒品較他處便宜，且其並未自
    劉志忠轉取利益，又附表二通訊監察譯文內所示之該名女子
    並非其母親，係綽號「美鳳」之女子，其調毒品之藥頭係駱
    俊廷之大哥，請求提訊駱俊廷到庭證明。其辯護人除援引被
    告之辯詞為答辯外，並依附表二、三所示所示之基地台位址
    以被告當時人並未在板橋，是劉志忠證述內容，應有誤記之
    可能，而依駱俊廷之證言，可認被告辯稱之其介紹劉志忠向
    駱俊廷之大哥購買，應係屬實在，而以被告應僅涉犯轉讓犯
    嫌之辯護意旨為被告辯護。惟查：
  (一)本案證人劉志忠係以如事實欄二各該欄所示之以如附表二至
    四所示之各該通電話予被告聯絡後，分別向事實欄二各該欄
    所示之不名女子、不名男子、被告本人，以各該欄所示之價
    格，購得各該欄所示數量之甲基安非他命之各該事實，除據
    劉士忠於偵訊、審理中坦承明確外，並有附表二至三所示之
    通訊監察譯文、劉志忠遭查獲向周蓬國購買毒品案警詢筆錄
    在卷可查，而劉志忠證述內容，查與通訊監察譯文所示之各
    該通話內容及基地台位置、警詢筆錄所載之查獲劉志忠之時
    地及扣案物（參見事實欄三所示），係屬相符，堪認劉志忠
    於偵訊及審理之證言，應確屬實在。
  (二)又被告就事實欄二所示之各該事實，雖於先於偵查中辯稱其
    係仲介劉志忠與藥頭購買云云，再於本院辯稱其替劉志忠代
    購云云，然以：
  1.就事實欄二、(一)所示之該次犯行，被告係以附表二編號二所
    示之電話向劉志忠告知其現不在住處，但已交代其「老媽」
    開門讓伊上樓，伊直接將錢交予「老媽」即可，且於該通通
    電話前，被告係以同表編號一所示之電話要「老媽」拿取其
    其袋內之其指定之該毒品，要「老媽」開樓下門讓劉志忠上
    樓，再將其指定之該毒品交付劉志忠並收取金錢，是依該等
    通訊內容，除與一般仲介購買之情節全然不同外，亦與證人
    駱俊廷於審理中就該次交易證稱之「他打電話給我說要一克
    ，我就把電話拿給我大哥，他講完後就掛掉，半小時後，打
    電話過來說他朋友到了，我嫂子就拿下去，這是第一次，我
    嫂子就拿2,000 上來，之後我大哥就出門了。」云云之情節
    （參見100 年4 月25日審判筆錄第7 頁），全屬迥異，顯難
    認駱俊廷證述之該情節與附表二所示之通聯相關，自難以駱
    俊廷之證言，對被告為何有利之認定。
  2.就事實欄二、(二)所示之該次犯行，被告以附表三所示之電話
    得知劉志忠已抵達劉志忠前次購買毒品之大樓後，由一名男
    子將毒品持至該大樓樓下予劉志忠交易，因通訊監察卷內現
    存之通訊監察譯文，查無附表三所示之該通電話後之該日相
    關通聯（可能為執行監聽員警所漏譯或被告持用其他非監察
    門號為通話），而無法依通訊監察資料推論被告究係如何與
    該名男子聯絡及交代有關交易毒品事宜，且依當時被告行動
    電話基地台之位置，被告當時確實不在新埔捷運站附近，惟
    就駱俊廷於審理中就該次交易所證稱「第二次，就跟第一次
    差不多，只差在我大哥剛好要出門，打電話過來，是我大哥
    拿下去，拿給被告朋友。」之情節（參見100 年4 月25日審
    判筆錄第7 頁），因渠上開證述之第一次情節，已屬不實在
    ，是渠證述之本次情節，是否屬實，顯非無疑；又駱俊廷就
    本次交易之月份及日時晝夜，全無法陳述，另參酌通訊監察
    卷所示之被告於99年2 、3 月間與綽號「路哥」、「阿牛」
    、「小屏」、「老鷹」、「紅龜」、「阿文」、「阿明」、
    「阿風」、「阿興」等人有多通疑似調取及販賣毒品通聯，
    是駱俊廷證稱之上開情節，是否確為劉志忠向被告購買毒品
    之本次交易，亦非無疑。是自難以駱俊廷之證言，對被告為
    何有利之認定。
  3.就事實欄二、(三)所示之該次犯行，被告於接獲劉志忠欲至其
    板橋住處購買毒品之電話後，即先告知劉志忠其已搬至錦和
    路98號附近，要劉志忠前往該址，並待劉志忠抵達該址後，
    即告知劉志忠正在準備欲販賣予伊之毒品，依該通訊監察內
    容，除與一般仲介購買之情節全然不同外，劉志忠於甫向被
    告購買毒品後隨即遭警查獲，是劉志忠於伊查獲後向警坦承
    及於本件偵訊中證述之係由被告單獨一人駕車前來交貨之證
    言，難認有何虛偽不實之處，是證人駱俊廷於審理中就本次
    交易證稱渠有目睹本次交易過程並就該過程證稱以「第三次
    剛好是我與我大哥要出門，就打來要東西，所以我跟我大哥
    拿去給他。」、「當時我先只是看到被告而已，後來他朋友
    走出來，因為是晚上，所以沒有看清楚他的臉。」云云等情
    （參見同日筆錄第10、11頁），除與劉志忠證述之情節相異
    外，亦與通訊監察資料所示之證據不符，自難採認。
  4.又被告於本院將其前於偵訊及本院羈押訊問庭所辯稱之單純
    介紹藥頭予劉志忠云云之情節改辯稱係無償替劉志忠以原價
    代購云云。然以，就販賣毒品犯行，除販賣者本身即為製造
    者情形外，就下游各層販賣者而言，無非係向其毒品來源者
    販入毒品再賣出予其各自下游或施用者，且就其賣出行為，
    僅需由其與其各自下游或施用者達成販賣合意即可，至於該
    毒品之實際交付，究係由其親自交貨或係由其上游或他人依
    其指示代其交付，均不影響其係賣出之行為人地位，此外，
    就該販入及賣出結構，就該販入並賣出者而言，就其販入毒
    品係為再轉賣出之目的及結構，均可以日常生活之「代購」
    之該語意外延繫於主體間關係之該不確定用語包括，是就販
    賣行為構成與否之判斷上，仍繫於販賣行為之要件，而非依
    憑行為人對行為之各用語。查以，本件依劉志忠於偵訊及審
    理中之證言，參酌附表二至四所示之通訊監察譯文，劉志忠
    於欲向被告拿取毒品時，僅撥打電話聯絡被告告知欲購買毒
    品後，即先後分別向事實欄二所示之該名女子、男子、被告
    本人取得毒品，並由被告告知毒品之價額，且未與交付者再
    商議毒品價格，更對被告取得毒品之來源、數量及價額，均
    全然不知（參見100 年1 月10日審判筆錄第3 、4 、10頁）
    ，是劉志忠對被告其取得毒品之來源資訊，既全然不知，則
    被告取得毒品來源為何，對伊而言，即未有何意義存在，伊
    購買毒品之對象即為被告而非他人，是被告辯稱係代購云云
    ，顯難採認；至於，被告雖稱其係以購入原價予劉志忠，然
    以，販賣第二級毒品罪，其刑責甚重，並由政府機關查緝甚
    嚴，雖查獲之風險甚高，然其獲利亦屬可觀，又毒品未有公
    定可信之市場交易價格可查，而販毒者之獲利程度，亦與其
    係大、中、小盤之角色有關，一般吸毒者價購毒品，幾無可
    能得查知販毒者獲利之數額，是就有管道來源能取得毒品者
    而言，如非屬其感情深厚無可計較之親朋好友、或係圖以交
    付毒品予他人而欲自他方換取非財物及無法以金錢折算之利
    益者，衡酌常情，若無財產上之利益可圖，豈有甘冒被查緝
    法辦重刑之危險，而僅平白收取他人現金即代為出面購買毒
    品再轉交予他人、或將所持有之毒品轉讓與他人之可能；查
    以，本案依卷內事證，劉志忠僅有於欲購買毒品時，始才與
    被告聯絡，且係因某次聚會始認識被告而得知被告有毒品來
    源之管道，是難認二人間除毒品交易外係有何密切之關係存
    在，此外，被告於本案查獲後，因於警詢得知劉志忠於經警
    查獲後向警證述伊係向其購買毒品之證言後，曾透過管道欲
    劉志忠更改伊於警詢證述之證言之事實，亦據劉志忠於偵訊
    及審理中證述明確，亦足徵被告辯稱之其並未販賣云云之辯
    詞，顯屬卸責之詞，而難以採認。
  (三)縱上，本案事證明確，被告本案犯行，均堪能認定，而均應
    依法論科。
三、本案被告周蓬國確有事實欄二所示之各該犯罪行為，已如前
    證，茲就其各該犯行，論罪如下：
  (一)被告就事實欄二各欄所示之接獲劉志忠欲向其購買第二級毒
    品甲基安非他命之電話後，以各該欄所示之價額及方式，將
    該毒品賣出予劉志忠之各該行為，核其所為，均係犯毒品危
    害防制條例第4 條第2 項之販賣第二級毒品罪。
  (二)被告就事實欄二、(一)、(二)所示之該二次販賣犯行，雖係分別
    由各該欄所示之該名女子、男子代其出面交付毒品並受取款
    項，惟依卷內事證，僅能證明該女子及男子確有代被告為上
    開行為，惟並無證據可證明該名女子及男子確係知悉被告係
    基於販售各該毒品予劉志忠之原因而託渠等為上開行為，是
    難認該二人就此部分與被告構成共同販賣之犯行。
  (三)被告就事實欄二各該欄所示之各該販賣第二級毒品行為，因
    分屬於不同時間，是其構成要件行為事實互異，且其各該次
    行為均係基於各該次購買者之要求而為，是足徵其各該罪之
    犯意各別，自係構成數罪，而應予分論併罰。
  (四)被告前曾受有如事實欄一所示之犯罪科刑暨執行紀錄，有臺
    灣高等法院被告前案紀錄表一份在卷可憑，其受有期徒刑之
    執行完畢後，五年以內故意再犯本案有期徒刑以上之各罪，
    均構成累犯，除就其所犯販賣第二級毒品罪之法定刑為無期
    徒刑之部分，因依法不得加重外，均應依刑法第47條第1 項
    之規定各加重其刑。
  (五)按毒品危害防制第17條第2 項減輕其刑之規定，必須被告就
    所犯之罪名，於偵查及審判中均自白者，始有適用之餘地。
    又自白，乃指犯罪嫌疑人或被告承認犯罪並應負刑事責任而
    言，是如犯罪嫌疑人或被告僅對涉及犯罪事實之部分事實為
    承認而未承認該犯罪，至多僅能謂為不利於己之陳述（最高
    法院86年台上第4242號判決要旨參照）；而犯罪事實，依各
    罪構成要件，有其主觀要件與客觀要件，各有該當之事實，
    是自白必須就該犯罪構成之主客觀要件之各該當事實為承認
    之陳述，始足當之。依上開說明，就販賣毒品罪而言，被告
    必須坦承其於主觀上有營利意圖，始能謂坦承販賣之行為。
    查以，被告就事實欄二所示之各該事實，於警詢中否認有與
    劉志忠為毒品交易，而於偵訊中辯稱僅係媒介藥頭與劉志忠
    ，查均未坦承上開所示之販賣行為之主客觀要件事實，是本
    案自無從依該條項予以減輕。
  (六)爰審酌被告明知第二級毒品之危害性，竟為本案之販賣犯行
    ，是其行為除已危害國民身體健康及社會風氣外，並易導致
    社會危險，爰斟酌其犯罪之動機、販賣毒品數量、次數、所
    獲得利益、斟酌其智識程度、素行、目的、犯後態度等一切
    情狀，茲就其所犯各罪，分別量處如附表一所示之刑，並定
    其應執行刑如主文所示，以示懲儆。
  (七)按「犯第四條至第九條、第十二條、第十三條或第十四條第
    一項、第二項之罪者，其供犯罪所用或因犯罪所得之財物，
    均沒收之，如全部或一部不能沒收時，追徵其價額或以其財
    產抵償之。」，毒品危害防制條例第19條第1 項定有明文。
    而犯罪所得之財物，不能與正常營利事業計算營利所得之情
    形相提並論，是所稱因犯罪所得之財物，乃指犯罪行為所直
    接取得而法律上無第三人得主張權利之一切財物而言，則上
    開規定所指販賣毒品所得之財物，依法諭知沒收時，舉凡販
    賣毒品所得之財物，不問其中何部分屬於成本，何部分屬於
    犯罪之利得，均應予以沒收，並非僅限於所賺取之差價部分
    ，始符立法之本旨（最高法院98年度台上字第3081號判決要
    旨參照）；而本條項規定所稱「追徵其價額」者，必限於所
    沒收之物為金錢以外之其他財物而無法沒收時，始應追徵其
    價額，使其繳納與原物相當之價額。如所得財物為金錢而無
    法沒收時，應以其財產抵償之，而不發生追徵價額之問題（
    最高法院93年度台上字第2743號判決要旨參照）。查以，被
    告因事實欄二所示之各該販賣行為而自劉志忠取得之金錢（
    各次均為2,000 元），屬因販賣毒品所得之金錢，雖未扣案
    ，依上開說明，不問各該筆金錢中何部分屬於成本何部分屬
    於利得，均應沒收之，如全部或一部不能沒收時，以其財產
    抵償之。又被告持用以與劉志忠聯絡上開毒品交易之扣案之
    插用SIM 卡門號0000000000號行動電話（依國內各通訊業者
    前提供予司法院之資料，該等SIM 卡均歸屬申辦人所有），
    查屬以其母親名義申辦而為其所有並供其為本案販賣毒品所
    用之物，均應諭知沒收。
據上論斷，應依刑事訴訟法第299 條第1 項前段，，毒品危害防
制條例第4 條第2 項、第19條第1 項，刑法第11條、第51條第5
款、第47條第1 項，判決如主文。
本案經檢察官林慈雁到庭執行職務。
中    華    民    國   100    年    5     月    20    日
                  刑事第四庭  審判長法  官  侯志融
                                    法  官  黃繼瑜
                                    法  官  陳世旻
┌──────────────────────────────────────────────┐
│附表一：被告賴文生所犯之罪名及宣告刑                                                        │
├──┬────────┬────────┬─────────────────────────┤
│編號│犯罪事實        │所犯罪名        │宣告刑                                            │
├──┼────────┼────────┼─────────────────────────┤
│ 一 │事實欄二、(一)所示│販賣第二級毒品，│處有期徒刑柒年貳月，所得新臺幣貳仟元沒收之，如全部│
│    │之犯罪事實      │累犯。          │或一部不能沒收時，以其財產抵償之；扣案之插用SIM 卡│
│    │                │                │門號0000000000號行動電話壹支（含該SIM 卡）沒收之。│
├──┼────────┼────────┼─────────────────────────┤
│ 二 │事實欄二、(二)所示│販賣第二級毒品，│處有期徒刑柒年貳月，所得新臺幣貳仟元沒收之，如全部│
│    │之犯罪事實      │累犯。          │或一部不能沒收時，以其財產抵償之；扣案之插用SIM 卡│
│    │                │                │門號0000000000號行動電話壹支（含該SIM 卡）沒收之。│
├──┼────────┼────────┼─────────────────────────┤
│ 三 │事實欄二、(三)所示│販賣第二級毒品，│處有期徒刑柒年貳月，所得新臺幣貳仟元沒收之，如全部│
│    │之犯罪事實      │累犯。          │或一部不能沒收時，以其財產抵償之；扣案之插用SIM 卡│
│    │                │                │門號0000000000號行動電話壹支（含該SIM 卡）沒收之。│
└──┴────────┴────────┴─────────────────────────┘
┌──────────────────────────────────────────────┐
│附表二：周蓬國持用之門號0000000000（Ａ）之通訊監察譯文                                      │
├──┬────┬──────┬──────────────────────────┬────┤
│編號│通話時間│電話撥打方向│通話內容／基地台位址                                │卷頁    │
├──┼────┼──────┼──────────────────────────┼────┤
│ 一 │99.02.24│Ａ→Ｂ（門號│Ｂ：喂。／Ａ：我黑袋子裡面有沒有？                  │士林地院│
│    │23:38:30│000000000 ，│Ｂ：有拉。／Ａ：一隻烤鴨喔？                        │99聲監續│
│    │        │「老媽」持用│Ｂ：一隻烤鴨啦，兩支雞肉。／Ａ：那不用理他，那隻烤鴨│180 卷，│
│    │        │）          │    就好，你樓下的門按下去，一個少年仔，來過我們家的│p.48    │
│    │        │            │    ，你從鐵門外面叫他給錢給你，我會跟他講，你拿給他│        │
│    │        │            │    就好。                                          │        │
│    │        │            │Ｂ：喔，黑袋子那個喔。／Ａ：對，黑袋子裡面那一隻烤鴨│        │
│    │        │            │    喔。                                            │        │
│    │        │            │Ｂ：好好。／Ａ：你現在樓下的門按下去，我打電話跟他講│        │
│    │        │            │    。                                              │        │
│    │        │            ├──────────────────────────┤        │
│    │        │            │Ａ之基地台位置：新竹縣竹東鎮○○路7號               │        │
├──┼────┼──────┼──────────────────────────┼────┤
│ 二 │99.02.24│Ａ→Ｂ（門號│Ｂ：喂。／Ａ：阿忠喔，我人不在家裡，我交代我老媽，門│偵查卷，│
│    │23:39:19│0000000000，│    打開給你上去，你就直接，他拿給你你錢交給他就好了│p.18    │
│    │        │劉志忠持用）│    ，好不好。                                      │        │
│    │        │            │Ｂ：好，沒問題。／Ａ：不好意思、不好意思            │        │
│    │        │            ├──────────────────────────┤        │
│    │        │            │Ａ之基地台位置：新竹縣竹東鎮○○路7號               │        │
└──┴────┴──────┴──────────────────────────┴────┘
┌──────────────────────────────────────────────┐
│附表三：周蓬國持用之門號0000000000與劉志忠持用之門號0000000000（Ｂ）之通訊監察譯文          │
├──┬────┬──────┬──────────────────────────┬────┤
│編號│通話時間│電話撥打方向│通話內容／基地台位址                                │卷頁    │
├──┼────┼──────┼──────────────────────────┼────┤
│ 一 │99.03.01│Ａ←Ｂ      │Ａ：阿／Ｂ：拿一個，這樣我們在下面等。              │偵查卷，│
│    │20:38:22│            │Ａ：阿阿／Ｂ：好，掰。                              │p.18    │
│    │        │            ├──────────────────────────┤        │
│    │        │            │基地台位置：臺北縣板橋市○○街53、55、57號          │        │
└──┴────┴──────┴──────────────────────────┴────┘
┌──────────────────────────────────────────────┐
│附表四：周蓬國持用之門號0000000000（Ａ）與劉志忠持用之門號0000000000（Ｂ）之通訊監察譯文    │
├──┬────┬──────┬──────────────────────────┬────┤
│編號│通話時間│電話撥打方向│通話內容／基地台位址                                │卷頁    │
├──┼────┼──────┼──────────────────────────┼────┤
│ 一 │99.05.24│Ａ←Ｂ      │Ｂ：大哥我阿忠。／Ａ：誰？                          │偵查卷，│
│    │20:29:41│            │Ｂ：阿忠。／Ａ：你好。                              │p.19    │
│    │        │            │Ｂ：等一下過去找你。／Ａ：我在哪你知道嗎？          │        │
│    │        │            │Ｂ：你不是在家嗎？／Ａ：我在哪你知道嗎？            │        │
│    │        │            │Ｂ：板橋。／Ａ：我早就在中和了。                    │        │
│    │        │            │Ｂ：這樣怎麼找？／Ａ：中和中正路跟錦和街口。        │        │
│    │        │            │Ｂ：ＯＫ。／Ａ：我這邊是錦和街89號這邊。            │        │
│    │        │            │Ｂ：錦和路。／Ａ：錦和路89號還沒到雙和醫院這邊。    │        │
│    │        │            │Ｂ：好掰掰。                                        │        │
│    │        │            ├──────────────────────────┤        │
│    │        │            │Ａ之基地台位置：臺北縣中和市○○路317 號12樓        │        │
├──┼────┼──────┼──────────────────────────┼────┤
│ 二 │99.05.24│Ａ←Ｂ      │Ｂ：大哥我到了。／Ａ：到哪？                        │同上    │
│    │21:40:41│            │Ｂ：錦和路／Ａ：好。                                │        │
│    │        │            ├──────────────────────────┤        │
│    │        │            │Ａ之基地台位置：臺北縣中和市○○路317 號12樓        │        │
├──┼────┼──────┼──────────────────────────┼────┤
│ 三 │99.05.24│Ａ←Ｂ      │Ｂ：喂。／Ａ：我現在下去拿給你就好。                │同上    │
│    │21:45:48│            │Ｂ：好。／Ａ：多少？                                │        │
│    │        │            │Ｂ：我現在是在下面等你。／Ａ：我這裡弄一弄拿下去給你│        │
│    │        │            │    就好。                                          │        │
│    │        │            │Ｂ：我先拿一個，你幫我分一半一半。／Ａ：這個很漂亮很│        │
│    │        │            │    讚。                                            │        │
│    │        │            │Ｂ：那我在下面等你。                                │        │
│    │        │            ├──────────────────────────┤        │
│    │        │            │Ａ之基地台位置：臺北縣中和市○○路388號5樓樓頂      │        │
└──┴────┴──────┴──────────────────────────┴────┘
以上正本證明與原本無異
如不服本判決應於送達後10日內向本院提出上訴狀
                                    書記官  梁福建
中    華    民    國   100    年    5     月    31    日
附錄：本案論罪科刑法條全文
毒品危害防制條例
第    4     條
製造、運輸、販賣第一級毒品者，處死刑或無期徒刑；處無期徒
刑者，得併科新臺幣一千萬元以下罰金。
製造、運輸、販賣第二級毒品者，處無期徒刑或七年以上有期徒
刑，得併科新臺幣七百萬元以下罰金。
製造、運輸、販賣第三級毒品者，處五年以上有期徒刑，得併科
新臺幣五百萬元以下罰金。
製造、運輸、販賣第四級毒品者，處三年以上十年以下有期徒刑
，得併科新臺幣三百萬元以下罰金。
製造、運輸、販賣專供製造或施用毒品之器具者，處一年以上七
年以下有期徒刑，得併科新臺幣一百萬元以下罰金。
前五項之未遂犯罰之。